臺灣高等法院民事判決
110年度上字第439號
上  訴  人  陳增壽
訴訟代理人  吳聖欽律師
被上訴人    施登壽
訴訟代理人  劉邦繡律師
上列當事人間請求所有權移轉登記等事件，上訴人對於中華民國
110年1月29日臺灣新竹地方法院108年度訴字第916號判決提起上
訴，本院於110年12月14日言詞辯論終結，判決如下：
    主      文
上訴駁回。
第二審訴訟費用由上訴人負擔。
    事實及理由
一、上訴人主張：兩造於民國88年7月13日簽訂合夥清算協議書
    （下稱系爭協議），約定被上訴人將門牌號碼新竹縣○○市○○
    路000號、584巷12、14、16號建物等4棟房屋（即新竹縣○○
    市○○段0000000000000000號建物，下合稱系爭房屋）所有權
    移轉登記予伊，伊則將系爭房屋坐落基地即重測前新竹縣○○
    市○○○段000○000地號土地（重測後為泰和段947地號土地，
    下稱947土地），按兩造分得建物權狀面積占該土地上所有
    建物總面積之比例移轉登記應有部分權利即853分之347予被
    上訴人，並將947土地上之抵押權登記及查封登記塗銷。伊
    已於91年5月24日將947土地應有部分853分之347權利移轉登
    記予被上訴人所有，並於100年5月31日塗銷947土地上之抵
    押權登記及查封登記，被上訴人竟拒絕將系爭房屋所有權移
    轉予伊，擅自占用系爭房屋及947土地其餘應有部分853分之
    506權利（此應有部分為訴外人范兆明所有，且已將對於被
    上訴人之不當得利請求權讓與伊）並出租他人，於5年間收
    取相當於租金之不當得利約新臺幣（下同）232萬3618元，
    致伊受有不能使用收益之損害，伊得依系爭協議及民法第17
    9條規定，先位請求被上訴人將系爭房屋所有權移轉登記予
    伊，並請求被上訴人給付100萬元。倘認先位請求無理由，
    因被上訴人違反系爭協議約定遲未將系爭房屋移轉登記予伊
    ，伊已以109年10月7日追加暨補充理由狀之繕本送達為解除
    系爭協議及請求回復原狀之意思表示，亦得依民法第259條
    及第179條規定，備位請求被上訴人將947土地應有部分853
    分之347回復登記予伊，並請求被上訴人給付相當於租金之
    不當得利100萬元。
二、被上訴人則以：兩造所訂系爭協議清算分析之合夥財產，除
    系爭房屋及947土地外，尚包括新竹縣○○市○○○段000○00地號
    土地之私設道路用地（重測後為泰和段944地號土地，即新
    竹縣竹北市中華路584巷，下稱系爭道路用地）及坐落947土
    地上之門牌號碼新竹縣○○市○○路000巷0000000000號房屋（
    與系爭房屋下合稱雙號房屋），上訴人應將系爭道路用地及
    947土地按伊分得之5戶房屋面積比例移轉應有部分予伊。詎
    上訴人未依系爭協議履行，擅自將系爭道路用地出售予第三
    人作為同巷北側單號房屋之建築基地使用，致伊無法通行系
    爭道路用地。伊已於91年11月7日發存證信函請求上訴人履
    行系爭協議並為同時履行抗辯，自不負違約責任，上訴人不
    得請求伊對待給付，亦不得解除契約。又系爭協議第3條約
    定上訴人於88年8月10日前塗銷947土地之抵押權登記及查封
    登記時，即得請求伊移轉系爭房屋所有權，則上訴人就系爭
    房屋之移轉登記請求權時效應自88年8月10日起算，上訴人
    遲至108年8月28日始提起本件訴訟請求伊移轉登記，已逾15
    年時效期間，伊得拒絕給付。又伊基於947土地及系爭房屋
    之所有權，就系爭房屋占有使用收益，有法律上原因，並無
    不當得利等語，資為抗辯。
三、原審判決駁回上訴人之訴，上訴人不服，提起上訴，聲明：
    ㈠原判決廢棄；㈡上開廢棄部分：⒈先位：⑴被上訴人應將系爭
    房屋所有權移轉登記予上訴人；⑵被上訴人應給付上訴人100
    萬元；⒉備位：⑴被上訴人應將947土地所有權應有部分853分
    之347回復登記予上訴人；⑵被上訴人應給付上訴人100萬元
    ；㈢願供擔保請准宣告假執行。被上訴人則答辯聲明：㈠上訴
    駁回；㈡如受不利判決，願供擔保請准宣告免為假執行。   
     
四、上訴人主張兩造於88年7月13日簽訂系爭協議，約定其應將9
    47土地應有部分853分之347移轉登記予被上訴人，並將947
    土地上之抵押權登記及查封登記塗銷，被上訴人則應將系爭
    房屋所有權移轉登記予其；嗣其已於91年5月24日將947土地
    應有部分移轉登記予被上訴人所有，並於100年5月31日塗銷
    947土地上之抵押權登記及查封登記，但被上訴人迄未將系
    爭房屋移轉登記予上訴人所有等情，為被上訴人所不爭執，
    並有系爭協議、947土地之土地登記謄本、系爭房屋之建物
    登記謄本、947土地異動索引、新竹縣竹北地政事務所函附
    土地登記申請書、抵押權設定契約書、抵押權塗銷同意書、
    他項權利證明書、清償登記申請書可稽（見原審卷第15-29
    、185-255頁、本院卷第143-153、185-255、335-337頁），
    堪認此部分事實為真實。
五、上訴人先位依系爭協議及民法第179條規定，請求被上訴人
    將系爭房屋所有權移轉登記予其，並給付無權占有系爭房屋
    及坐落基地之不當得利等語，被上訴人雖不爭執其依系爭協
    議負有將系爭房屋所有權移轉登記予上訴人之義務，惟抗辯
    其有權占有系爭房屋及坐落基地收取租金，並提出同時履行
    抗辯及時效抗辯。茲判斷如下：
　上訴人請求被上訴人移轉登記系爭房屋所有權部分：
　㈠被上訴人同時履行抗辯為有理由：　　
　⒈系爭協議前言明訂：「就雙方合夥承買之新竹縣○○市○○○段00
    000000000000地號土地及252之140地號土地上中華路580號
    、及584巷2、4、6、8、10、12、14、16號共9戶建物之合夥
    財產，協議分析如下：……」（見原審卷第15、106、355頁）
    ，足見系爭道路用地、947土地及坐落其上之雙號房屋，均
    屬兩造依系爭協議所清算分析之標的。次查，系爭道路用地
    及947土地原登記為被上訴人之母施足妹擔任董事長之巧湘
    工業股份有限公司（下稱巧湘公司）所有，施足妹於71年與
    建商簽訂合建分屋契約，惟在建屋過程中資金不足，上訴人
    乃於77年8月1日購買興建中之新竹縣竹北市中華路584巷1、
    3、5、7、9、11、13、15房屋（下合稱單號房屋）及重測前
    新竹縣竹北市番子坡段252之139、252之140（即重測後947
    土地）、252之11土地（即系爭道路用地），並由施足妹與
    被上訴人於77年8月25日將其等擔任董事長、董事之巧湘公
    司變更由上訴人擔任董事長之方式履行上開土地所有權之移
    轉；嗣巧湘公司於78年3月1日將252之140土地移轉登記予上
    訴人之妻彭枝妹所有，於80年12月間將系爭道路用地、252
    之139土地移轉登記為上訴人所有，被上訴人則於82年6月7
    日第一次登記取得雙號房屋所有權等情，有252之140土地登
    記簿（見原審卷第75頁）、252之11土地登記簿（見原審卷
    第409-411頁），252之139土地登記簿（見原審卷第411頁、
    本院卷第184、185、192頁）、巧湘公司登記資料、股東同
    意書、股東名冊、股東會議事錄（見本院卷第319-345頁）
    、系爭房屋之建物登記謄本及地籍異動索引（見原審卷第87
    -101頁）在卷可稽，亦經本院90年度上易字第1721號刑事判
    決、最高法院79年度台上字第2761號、875號民事判決認定
    明確（見本院卷第347-352頁）。因此，兩造於88年7月13日
    簽訂系爭協議乃就系爭道路用地、947土地及雙號房屋進行
    合夥財產之分析清算，而依系爭協議第1、2條約定，被上訴
    人分得雙號房屋其中5戶、上訴人分得雙號房屋其中4戶即系
    爭房屋，故上訴人應將系爭道路用地及947土地按該5戶房屋
    所占比例之應有部分移轉登記為被上訴人所有，並塗銷該2
    筆土地之抵押權登記及查封登記，被上訴人則應將系爭房屋
    移轉登記予上訴人所有。且由地籍圖（見本院卷第93頁）及
    系爭協議第2條約定系爭道路用地應由單號、雙號房屋所有
    人按建物權狀所占比例各自取得應有部分，益徵系爭道路用
    地為單號、雙號房屋通行至中華路所必要者。從而，被上訴
    人抗辯依系爭協議之約定，上訴人除應移轉947土地應有部
    分所有權並塗銷其上之抵押權登記、查封登記外，亦應移轉
    系爭道路用地應有部分所有權予其，此與其移轉登記系爭房
    屋所有權予上訴人，立於互為對待給付之關係等語，應屬可
    取。
　⒉惟查，上訴人於88年7月13日簽訂系爭協議後不久，即於88年
    10月12日將系爭道路用地以買賣為原因移轉登記予訴外人萬
    翔鋁業股份有限公司（下稱萬翔公司），萬翔公司於同年12
    月21日以買賣為原因移轉登記予訴外人志海股份有限公司（
    下稱志海公司），志海公司於92年1月27日以買賣為原因移
    轉登記予多元新技股份有限公司（下稱多元公司）；系爭道
    路用地於92年11月13日地籍重測時，與252之139土地合併為
    944土地，作為重建單號房屋之建築基地等情，有重測前252
    之11土地即重測後944土地之地籍異動索引及單號房屋之建
    物登記謄本可考（見原審卷第419-423頁、本院限制閱覽卷
    ），亦經上訴人陳明在卷（見本院卷第85頁）。可見上訴人
    明知其依系爭協議負有將系爭道路用地應有部分移轉登記予
    被上訴人之義務，仍擅自將系爭道路用地出售第三人，並作
    為第三人重建單號房屋之建築基地。則被上訴人抗辯上訴人
    違反系爭協議約定所負系爭道路用地應有部分之移轉登記義
    務，堪可採信。
　⒊上訴人雖主張：系爭道路用地原為新竹縣○○市○○路000巷00號
    、15號房屋建造執照之基地，不符合建築基地法定空地分割
    辦法第3條之1規定，不能單獨分割，乃不可歸責於其之給付
    不能，依民法第267條規定，被上訴人仍應為對待給付云云
    （見本院卷第83-84頁），並提出舊地籍圖及12號、14號、1
    6號房屋稅證明書為證（見本院卷第91頁、原審卷第51-55頁
    ）。按當事人之一方因可歸責於他方之事由，致不能給付者
    ，得請求對待給付，民法第267條前段固有明文。惟查：
　⑴系爭協議第1、2、3條先約定兩造互有移轉系爭道路用地及94
    7土地應有部分、系爭房屋所有權之義務，再於第8條約定：
    「甲方（即上訴人）辦妥系爭土地之移轉登記及塗銷乙方（
    即被上訴人）所分得土地之抵押權設定及查封登記後，甲、
    乙雙方就乙方所分得建物之基地辦理分割登記」（見原審卷
    第19、107、357頁），可見上訴人應先將系爭道路用地及94
    7土地應有部分移轉登記予被上訴人，並塗銷該2筆土地上之
    抵押權、查封登記後，兩造再行協議分割建物坐落基地，此
    2項義務應屬二事。上訴人以系爭道路用地不能分割，據為
    其不能移轉土地應有部分之理由，自非可取。
　⑵上訴人並未證明其所提舊地籍圖為真正，而12號、14號、16
    號房屋之房屋稅證明書不能證明13號、15號房屋坐落基地為
    系爭道路用地，是上訴人不能證明系爭道路用地於88年7月1
    3日兩造簽訂系爭協議時，有作為建築基地使用之事實。參
    以系爭道路用地之土地登記簿於88年以前並無記載建號（見
    原審卷第411-417頁），及另案刑事判決亦認定拆除前之13
    號、15號房屋坐落基地為252之139土地（見本院卷第347-34
    8頁），並非系爭道路用地等情，益徵系爭道路用地於兩造
    簽訂系爭協議時，並不受建築基地法定空地分割辦法之限制
    ，亦難認當時有給付不能之情形。
　⑶承上，上訴人不能證明系爭道路用地應有部分之移轉登記，
    有何可歸責於被上訴人之給付不能情事。上訴人本應於兩造
    簽訂系爭協議後，使被上訴人取得系爭道路用地應有部分，
    卻逕將該土地移轉登記予第三人所有，致無從履行對於被上
    訴人此部分之給付義務，則上訴人之給付不能，乃可歸責。
    上訴人既非因可歸責於被上訴人之事由致給付不能，自不得
    依民法第267條規定請求被上訴人對待給付。
　⒋按因契約互負債務者，於他方當事人未為對待給付前，得拒
    絕自己之給付，民法第264條第1項前段定有明文。查上訴人
    就移轉登記系爭道路用地應有部分之義務，於88年10月12日
    即已不能給付，被上訴人雖不得再請求上訴人移轉登記，但
    仍得依民法第226條規定請求損害賠償（最高法院30年渝上
    字第1253號判例、最高法院71年度台上字第1548號判決意旨
    參照），故在上訴人提出損害賠償給付以前，被上訴人仍得
    行使同時履行抗辯權（最高法院77年度第7次民事庭會議決
    議㈠參照）。本件被上訴人於91年11月7日已發函請求上訴人
    塗銷系爭道路用地及947土地之抵押權登記、查封登記並移
    轉系爭道路用地應有部分所有權，及表明其在上訴人完成上
    述義務前，不移轉登記系爭房屋所有權，並將追訴因此所受
    損害等意思（見原審卷第367-370頁），上訴人亦不爭執有
    收受該函（見原審卷第474-475頁之不爭執事項㈣），則依上
    開說明，堪認被上訴人已合法提出同時履行抗辯，其拒絕將
    系爭房屋移轉登記予上訴人，自屬有據。
　㈡被上訴人為時效抗辯，為有理由：
　　按請求權定有清償期者，自期限屆滿時起即可行使，依民法
    第128條之規定，其消滅時效，應自期限屆滿時起算。而民
    法第128條規定，消滅時效，自請求權可行使時起算，所謂
    請求權可行使時，乃指權利人得行使請求權之狀態，已無法
    律上障礙而言（最高法院99年度台上字第297號判決）。查
    ：
　⒈系爭協議第3條明訂上訴人應於88年8月10日前塗銷947土地之
    抵押權登記及法院查封登記，被上訴人同時應將系爭房屋辦
    理所有權移轉登記予上訴人（見原審卷第17、106、355頁）
    ，則88年8月10日應為上訴人塗銷抵押權及查封登記之給付
    期限，被上訴人亦應於該期限前履行系爭房屋所有權之移轉
    登記，故應認上訴人於88年8月10日即可行使系爭房屋移轉
    登記請求權。又按時效因債務人承認而中斷，重行起算，民
    法第129條第1項第2款、第137條第1項定有明文。上訴人主
    張被上訴人事後承認其負有系爭房屋移轉登記債務，並將過
    戶文件交託代書劉哲仁辦理，故時效中斷，重行起算等語，
    有被上訴人91年11月7日存證信函、劉哲仁出具之保證書、
    劉哲仁之證詞可稽（見原審卷第365-370頁、本院卷第306-3
    09頁）。觀諸被上訴人所發91年11月7日存證信函確有載明
    上訴人對其有系爭房屋移轉登記請求權存在一情，參以證人
    劉哲仁證稱：其代被上訴人保管過戶文件好幾年，有發存證
    信函通知上訴人依系爭協議履行，後來被上訴人得知上訴人
    已將系爭道路用地移轉給第三人，無法履行，就將文件拿回
    去等語（見本院卷第306-307頁），可見被上訴人當時確有
    履行系爭房屋移轉登記義務之準備行為，應生承認之效力。
    則上訴人之請求權時效自91年11月7日重行起算15年，應至1
    06年11月6日屆滿。準此，被上訴人抗辯上訴人遲於108年8
    月28日始提起本件訴訟請求移轉系爭房屋所有權（見原審卷
    第11頁之收文章戳），已逾15年時效期間，其得拒絕給付等
    語，堪認可取。
　⒉上訴人雖主張系爭道路用地不符合建築基地法定空地分割辦
    法第3條之1規定，不能單獨分割，而有法律上障礙，迄於96
    年12月24日與252之140合併，分割其中部分土地作為建築基
    地使用後，始能就系爭道路用地單獨辦理分割，故請求權應
    自該日起算時效云云。惟依系爭協議約定，上訴人未將系爭
    道路用地應有部分移轉登記予被上訴人之前，僅被上訴人得
    為同時履行抗辯而已，並非上訴人對於被上訴人之系爭房屋
    移轉登記請求權不能行使。且系爭道路用地應有部分不能移
    轉乃上訴人於88年10月12日逕將系爭道路用地移轉予第三人
    而自陷給付不能，均已詳述如前，上訴人既不能證明尚有不
    能移轉之法律上障礙，則系爭道路用地此後縱有合併、分割
    之事實，亦與上訴人對被上訴人之請求權行使無關。上訴人
    主張以96年12月24日為其系爭房屋移轉登記請求權之起算日
    云云，顯無足取。
　⒊上訴人又主張其請求權時效應自100年5月31日其塗銷947土地
    抵押權登記及查封登記之日起算云云。惟依系爭協議之約定
    ，上訴人未將947土地之抵押權登記、查封登記塗銷及將系
    爭道路用地應有部分移轉登記予被上訴人之前，僅被上訴人
    得為同時履行抗辯而已，並非上訴人對於被上訴人之系爭房
    屋移轉登記請求權不能行使。況上訴人遲於100年5月31日塗
    銷947土地之抵押權登記及查封登記，乃可歸責於上訴人自
    己之遲延履行債務，非其就系爭房屋移轉登記請求權之行使
    發生法律上障礙。則上訴人主張其請求權時效自100年5月31
    日起算云云，亦非可取。　　
　⒋上訴人復主張被上訴人於106年間刑事案件偵查中承認其負有
    系爭房屋移轉登記債務，已拋棄時效利益云云，並舉檢察官
    不起訴處分書、被上訴人於偵查中之陳述及所提書狀為證（
    見原審卷第130頁、本院卷第246、375、379頁）。惟按債務
    人對於時效完成後所為之承認，除債務人知時效之事實而為
    承認者，其承認可認為拋棄時效利益之默示意思表示外，本
    無中斷時效之可言（最高法院49年台上字第2620號判例參照
    ）。查被上訴人係針對上訴人阻止其在580號房屋前灌漿修
    繕之行為，對上訴人提出侵占刑事告訴，而被上訴人主張其
    為580號房屋之所有人，兩造雖有簽訂系爭協議約定其應將
    包含580號房屋在內之系爭房屋4戶移轉登記予上訴人，惟因
    上訴人將系爭道路用地賣給第三人致無法過戶，故其也不願
    意將系爭房屋過戶給上訴人等語（見本院卷第389-390、377
    -379頁），可見被上訴人係陳述其得拒絕過戶580號房屋予
    上訴人之原因事實，且其既已表明拒絕過戶，顯非承認上訴
    人就系爭房屋之請求權仍然存在，其願意移轉所有權之意思
    。上訴人主張被上訴人已承認債務、拋棄時效利益云云，難
    認可取。
　㈢綜上，被上訴人已合法提出同時履行抗辯及時效抗辯，其得
    拒絕將系爭房屋移轉登記予上訴人，則上訴人依系爭協議之
    約定，先位請求被上訴人將系爭房屋所有權移轉登記予其，
    即屬無據。
　上訴人請求被上訴人給付不當得利部分：
　　上訴人主張被上訴人遲未將系爭房屋移轉登記予其，逕將系
    爭房屋出租收取租金，係無法律上原因，就系爭房屋及坐落
    947土地應有部分853分之506收益，為不當得利，其已受讓
    該應有部分之共有人范兆明對於被上訴人之不當得利請求權
    云云，並提出范兆明之債權讓與證明書為證（見原審卷第37
    7頁）。惟按債務人為時效之抗辯者，得拒絕給付，此乃法
    律賦予債務人之權利，不生不當得利之問題（最高法院51年
    台上字第2881號判例、110年度台上字第1595號判決意旨參
    照）。承上所述，被上訴人提出同時履行抗辯及時效抗辯，
    得拒絕移轉系爭房屋之所有權予上訴人，則其基於系爭房屋
    所有權，出租系爭房屋受有利益，並非無法律上原因，致上
    訴人受有損害。又查系爭房屋坐落947土地應有部分853分之
    506係上訴人基於擔保目的讓與其債權人范兆明，雙方約定
    仍由上訴人全權管理使用該土地應有部分等情，業據上訴人
    與范兆明於偵查中陳述明確（見臺灣新竹地方檢察署106年
    度偵續字第93號卷第11-12頁），被上訴人既得依系爭協議
    之約定及時效抗辯之規定，對上訴人主張有權占有系爭房屋
    及該房屋坐落947土地應有部分853分之506，基於占有連鎖
    之法理，被上訴人亦得對上訴人之受讓人范兆明主張有權占
    有，亦非無法律上原因。從而，上訴人依民法第179條規定
    ，請求被上訴人給付相當於租金之不當得利100萬元，核非
    有據。　　　
六、上訴人備位主張被上訴人違反系爭協議約定，遲未將系爭房
    屋移轉登記予其，其已以109年10月7日書狀為解除契約之意
    思表示，則依民法第259條及第179條規定，被上訴人應將94
    7土地應有部分853分之347回復登記予其，並給付相當於租
    金之不當得利云云。惟查：
　上訴人請求被上訴人回復登記947土地應有部分853分之347所
    有權部分：　
　　按債權人取得契約解除權，須以債務人有可歸責事由為要件
    。債務人得主張同時履行抗辯者，未行使其抗辯權前，固可
    發生遲延責任，然於其合法提出同時履行之抗辯後，其遲延
    責任即溯及免除（最高法院107年度第8次民事庭會議決議參
    照）。查，上訴人於簽訂系爭協議後，旋將系爭道路用地出
    售予萬翔公司，致不能將該土地應有部分移轉登記予被上訴
    人，又遲延辦理947土地應有部分之移轉登記及抵押權登記
    、查封登記之塗銷，均屬可歸責於上訴人之事由，而被上訴
    人就系爭房屋之移轉登記債務，則因其行使同時履行抗辯而
    溯及免除遲延責任，無可歸責事由，已如前㈠所述。上訴
    人既不能證明被上訴人有何可歸責事由，則其所為解除契約
    之意思表示，自非合法。上訴人依民法第179條及第259條規
    定，請求被上訴人將947土地應有部分853分之347回復登記
    予其云云，即非可採。
　上訴人請求被上訴人給付不當得利部分：　
　　上訴人解除契約既非合法，系爭協議仍屬有效，而被上訴人
    為同時履行抗辯及時效抗辯，得拒絕移轉登記系爭房屋予上
    訴人，其占有系爭房屋及坐落947土地並收取租金，非無法
    律上原因，已詳如前所述。則上訴人依民法第179條規定
    ，請求被上訴人給付相當於租金之不當得利100萬元，亦屬
    無據。　　　
七、綜上所述，上訴人依系爭協議及民法第179條規定，先位請
    求被上訴人將系爭房屋所有權移轉登記予其，並給付100萬
    元；依民法第259條及第179條規定，備位請求被上訴人將94
    7土地應有部分853分之347回復登記予其，並給付100萬元，
    均非有據，不應准許。原審為上訴人敗訴之判決，所持理由
    雖與本院尚有不同，惟結論並無二致，仍應予維持。
八、本件事證已臻明確，兩造其餘之攻擊或防禦方法及所用之證
    據，經本院斟酌後，認為均不足以影響本判決之結果，爰不
    逐一論列，附此敘明。
九、據上論結，本件上訴為無理由，依民事訴訟法第449條第2項
    、第78條，判決如主文。
中　　華　　民　　國　　111 　 年　　1　　月　  18　　日
                  民事第二十五庭
                      審判長法  官  謝碧莉
                            法  官  楊惠如
                            法  官  林晏如
正本係照原本作成。
如不服本判決，應於收受送達後20日內向本院提出上訴書狀，其
未表明上訴理由者，應於提出上訴後20日內向本院補提理由書狀
（均須按他造當事人之人數附繕本）上訴時應提出委任律師或具
有律師資格之人之委任狀；委任有律師資格者，另應附具律師資
格證書及釋明委任人與受任人有民事訴訟法第466 條之1第1項但
書或第2項所定關係之釋明文書影本。如委任律師提起上訴者，
應一併繳納上訴審裁判費。
中　　華　　民　　國　　111 　年　　1 　　月　　18　　日

  　　　　　　　　　　　　　書記官  簡維萍